【裁判字號】    92,交抗,853
【裁判日期】    920826
【裁判案由】    違反道路交通管理處罰條例
【裁判全文】
臺灣高等法院刑事裁定                        九十二年度交抗字第八五三號
    抗  告  人
    即受處分人  甲○○
右抗告人因違反交通管理處罰條例案件，不服臺灣臺北地方法院九十二年交聲字第六
六三號中華民國九十二年八月一日交通事件第一審裁定（原裁罰案號：台北市交通事
裁決所中華民國九十二年五月十三日北市裁三字第駕裁二二─ＡＢＺ００三七五五號
），提起抗告，本院裁定如左：
    主  文
抗告駁回。
    理  由
一、本件原裁定以抗告人即受處分人甲○○於民國九十二年三月二十三日下午一時三
    十分許，駕駛其所有車牌號碼Ｈ６─六六七號計程車，途經臺北市○○路與松德
    路設有燈光號誌管制之交岔路口時闖紅燈，經臺北市政府警察局信義分局員警在
    松德路與虎林街口攔停，並以抗告人所有之汽車有違反道路交通管理處罰條例第
    五十三條（舉發通知單贅引第一項，應予更正）規定之事實掣單舉發，有臺北市
    政府警察局交大字第ＡＢＺ００三七五五號舉發違反道路交通管理事件通知書影
    本乙紙附卷可稽。經將舉發通知單送達於抗告人後，抗告人於舉發通知單上所載
    應到案日期前向原處機關提出申訴，經原處分機關函請舉發單位調查結果，仍認
    抗告人確有前開違規行為，原處分機關乃依道路交通管理處罰條例第五十三條（
    裁決書贅引第一項，應予更正）、第六十條第一項第三款、違反道路交通管理事
    件統一裁罰基準表之規定，於九十二年五月十三日裁處抗告人罰鍰新台幣（下同
    ）二千七百元，並記違規點數三點。抗告人甲○○於原審訊問時固不否認其所有
    之車牌號碼Ｈ６─六六七號計程車，於右揭時間確有行經上述路段因交通違規，
    經警攔停告發之事實，惟矢口否認有任何違反道路交通管理處罰條例規定之行為
    ，辯稱：「從松山路南往北，要左轉松德路，在路中間等待，從綠燈轉紅燈才有
    辦法左轉，左轉到松德路後，又過了兩個綠燈後，警察才把我攔下來說我闖紅燈
    左轉。我認為我沒有違規」云云。惟證人即舉發違規之臺北市政府警察局信義分
    局福德街派出所張辰蔚警員於原審訊問時證陳：伊當時值下午一時至三時之巡邏
    勤務，當時騎警用機車沿臺北市○○路四六五巷行駛至與松德路交叉路口前，異
    議人（即抗告人）車輛並沒有停在路中間等候左轉，直到伊騎到該路口時，才發
    現異議人車輛突由左側的松山路闖紅燈左轉至松德路，當場鳴警笛要攔檢，但異
    議人左轉後加速，大約隔了一個路口到松德路與虎林街口才攔停，伊請異議人出
    示行、駕照，但異議人堅稱沒有違規，並拒絕在舉發單上簽名等語（見原審卷第
    十六、十七頁），核與證人楊錦坤警員證陳：伊當天與張辰蔚警員各自騎一台警
    用機車執勤，伊等行駛的松山路四六五巷號誌燈是綠燈，其他路口號誌燈則是紅
    燈，當時發現異議人計程車由左側松山路直接闖紅燈左轉至松德路，並不是在路
    中間待轉，伊等就騎機車將異議人攔停，伊負責警戒，由張辰蔚開單告發，但異
    議人拒絕簽名等語相符（見原審卷第二十九、三十頁），並有違規路口相片三幀
    及現場圖可參（見原審卷第二十至二十二頁）。二位執勤員警證陳目睹抗告人闖
    紅燈過程一致，並無抗告人甲○○所謂在路中間待轉情事，況當時該路口車況並
    無壅塞情形，亦無抗告人所謂該汽車以路中間待轉之情事，是以抗告人所有之汽
    車有於前述時地闖紅燈之違規事實，灼然甚明。抗告人前開所辯，顯係卸責之詞
    ，並不足採。本件事證明確，抗告人所有上開車牌號碼之汽車於上述時間在行經
    有燈光號誌管制之交岔路口闖紅燈之違規事實，洵堪認定。又按違反道路交通管
    理事件統一裁罰基準及處理細則第十一條第一項第一款規定：「當場舉發者，應
    填記駕駛人或行為人姓名、性別、出生年月日、地址、
    名、地址、車牌號碼、車輛種類。被查獲之駕駛人或行為人為受處分人時，應將
    該通知單填記後交付該行為人簽名或蓋章收受之；拒絕簽章者，並記明事由，視
    為已收受」。抗告人經警攔停告知闖紅燈之違規事項，除抗辯未違規外並拒絕簽
    收違規通知單，此有違規通知單可稽（見原審卷第四頁），則依前開規定視為抗
    告人已收受該紙違規通知單，抗告人事後辯稱：伊未收到交通違規單，也不知舉
    發內容云云，自無足取。從而原處分機關依道路交通管理處罰條例第五十三條、
    第六十三條第一項第三款、違反道路交通管理事件統一裁罰基準表之規定，裁處
    抗告人罰鍰二千七百元並記違規點數三點，核無不當，認抗告人聲明異議為無理
    由，予以駁回。
二、抗告意旨以並無舉發機關舉發之違規事實，原裁定僅憑兩警員之證詞即認定抗告
    人闖紅燈之違規行駛，並非事實云云。
三、按證人張辰蔚、楊錦坤均係依法執行職務之警員，其等與抗告人並無何仇隙，應
    無為故入抗告人有違規事實，而於原審訊問時供前具結，而為虛偽供述，干冒偽
    證罪責之必要。此外，亦查無其等有故入人罪之不良品行，其等於原審之一致所
    陳，應認係真實且可信。況依卷附之第一幀照片明顯得知，臺北市○○路四六五
    巷巷口，東往西方向，當時之路口號誌燈是綠燈，則其餘之路口燈號應係紅燈；
    又依卷附之第三幀照片所示，松山路四六五巷路口之綠燈燈號已有一段時間，而
    抗告人所駕汽車行經松山路南往西方向左轉松德路，其路口號誌燈應是紅燈。參
    以抗告人所駕車輛速度不是很快，且有探頭之情事（第一幀照片觀之），足認抗
    告人當時駕車於前揭時、地確有闖紅燈之違規事實。其所辯無違規闖紅燈情事，
    核無可採。原審因認原處分機關依違反道路交通管理處罰條例第五十三條、第六
    十三條第一項第三款、違反道路交通管理事件統一裁罰基準表之規定，裁處抗告
    人罰鍰二千七百元，並記違規點數三點，核無不當，駁回抗告人之異議，並無違
    誤，抗告人之抗告為無理由，應予駁回。
據上論斷，應依道路交通案件處理辦法第二十六條、第十九條、刑事訴訟法第四百十
二條裁定如主文。
中    華    民    國     九十二     年      八      月  二  十  六      日                日
                              臺灣高等法院交通法庭
                                  審判長法  官  陳  正  雄
                                        法  官  許  錦  印
                                        法  官  劉  壽  嵩
右正本證明與原本無異。
不得再抗告。
                                        書記官  廖  婷  璇
中      華      民      國    九十二    年      九      月      一      日


司法院資訊處製作；財團法人民間司法改革基金會備份。
